【裁判字號】    97,上訴,629
【裁判日期】    970501
【裁判案由】    強盜
【裁判全文】
臺灣高等法院刑事判決                 97年度上訴字第629號
上  訴  人
即  被  告  丙○○
指定辯護人  本院公設辯護人  甲○○
上列上訴人因強盜案件，不服臺灣板橋地方法院96年度訴字第33
4 號，中華民國96年11月30日第一審判決（起訴案號：臺灣板橋
地方法院檢察署95年度偵字第21580 號），提起上訴，本院判決
如下：
    主  文
上訴駁回。
    事  實
一、丙○○：(一)前於民國88年間，因違反毒品危害防制條例案件
    ，經原審法院以88年度訴字第123號判決判處有期徒刑3 年6
    月確定；(二)於89年間，因違反毒品危害防制條例、贓物等案
    件，經同法院以89年度易緝字第75號、89年度易字第904 號
    判決分別判處有期徒5月、3月確定，前開二罪刑，經同法院
    以90年度聲字第615號裁定定應執行有期徒刑7月；上揭(一)、
    (二)所示之數罪刑，經送監接續執行於91年12月30日縮短刑期
    假釋出監，復經撤銷假釋，應執行殘刑有期徒刑1年7月又18
    日；(三)於93年間，又因違反毒品危害防制條例案件，經同法
    院以93年度簡字第2771號判決判處有期徒刑4 月確定，連同
    前開(一)、(二)所示撤銷假釋後之殘刑有期徒刑部分，送監接續
    執行，於95年3 月14日（起訴書誤繕為同年月15日）執行完
    畢。詎其猶不知悔改，於95年3月28日4時27分許，與友人戊○○（由原審法院以95年度訴字第2816號案件另案審理中）
    共同搭乘林泰億（業經原審法院通緝）所駕之車號 6953-HB
    號自用小客車，行經臺北縣板橋市○○路○ 段55號，見一對
    情侶（即丁○○、乙○○）於對面路口行走聊天之際，丙○○與戊○○、林泰億等三人竟共同意圖為自己不法之所有，
    基於結夥三人以上而強盜之犯意，由林泰億將所駕車輛迴轉
    停放於丁○○、乙○○之前方，其三人隨即一同下車，共同
    徒手毆打乙○○、丁○○二人，以此施用暴力之強暴方法，
    至使乙○○、丁○○二人不能抗拒，再推由戊○○強取乙○○身上之SEIKO手錶1 支（價值新臺幣〈下同〉4,000元）、
    名片夾1只（價值4,000元）、眼鏡1副（價值1,500元）、汽
    車鑰匙1支（價值1,500元）及乙○○身上所背之丁○○所有
    之CLINE皮包1 只（皮包價值16,000元，內有現金1,500元、
    CASIO相機1台〈價值15,000元〉、LV 皮夾1個〈價值10,000
    元〉、FENDI名片夾1 只〈價值5,000元〉、駕照、行照、身
    分證各1 枚、彰化商業銀行、臺新商業銀行、中國信託商業
    銀行、郵局之金融卡各1張〈合計4張金融卡〉、美商花旗銀
    行、大眾商業銀行、聯邦商業銀行、中國信託商業銀行、玉
    山商業銀行、萬泰商業銀行、荷蘭銀行之信用卡各1 張〈合
    計信用卡7張〉、遠東百貨會員卡、特力屋出入證各1張及行
    動電話2 支），得手後，其三人隨即上車，由林泰億駕車逃
    逸而去，丁○○、乙○○二人旋即報警處理；嗣於96年4 月
    26日15時許，為警在臺北縣土城市○○路○段62之1號17樓之
    郭信宏（即戊○○之友人）住處因另案執行搜索時，查獲丁○○上開遭強盜之彰化商業銀行、臺新商業銀行、郵局之金
    融卡、遠東百貨會員卡、特力屋出入證各1 張（均已發還丁○○），始查悉上情，並循線查獲戊○○、林泰億及丙○○
    。
二、案經臺北市政府警察局移送臺灣板橋地方法院檢察署檢察官
    偵查起訴。
    理  由
壹、證據能力：
    本案公訴人所引用之卷證資料（包含人證與文書證據），並
    無證據證明係公務員違背法定程序所取得，又被告以外之人
    於審判外之陳述，經核並無非出於自由意願而為陳述或遭違
    法取證及顯有不可信之情況，再卷內之文書證據，亦無刑事
    訴訟法第159條之4之顯有不可信之情況與不得作為證據之情
    形，且被告丙○○及辯護人迄本院言詞辯論終結前均未聲明
    異議；又同案被告戊○○、林泰億均經原審通緝中致無法傳
    訊到庭，其等於警詢中所為陳述，依刑事訴訟法第159 條至
    159條之5之規定，均有證據能力，合先敘明。
貳、實體方面：
一、訊據被告矢口否認有何結夥三人以上強盜之犯行，辯稱：伊
    當天在車上，看到路邊一對男女在吵架，伊與林泰億、戊○○係下車要勸架，後來有毆打該男生，但未傷害該名女子，
    且伊打完架後就上車，不知戊○○在打架時，趁機拿了該男
    生掉在地上之皮包，是當林泰億駕車離去後，伊在車上才發
    現戊○○拿了對方之皮包，伊與林泰億有責備戊○○，並隨
    即駕車返回現場，由戊○○將皮包丟下車，但伊不知戊○○
    私下將部分證件、信用卡留下云云。其於原審選任之辯護人
    辯護意旨略以：被告搭乘林泰億所駕之車輛，行經該處時，
    因發現對面有兩名男女（即丁○○、乙○○）在拉扯、吵架
    ，乙○○甚至作勢毆打丁○○，被告與林泰億、戊○○等三
    人見狀，認為一個大男人當街欺負女人，很難看，遂共同下
    車勸架，惟遭乙○○辱罵並作勢毆打，被告等三人因而心生
    不悅，始出手共同毆打乙○○，不久被告等三人駕車離去後
    ，被告於車上始發現戊○○趁機拿走丁○○掉在地上之皮包
    ，被告與林泰億隨即指責戊○○，並由林泰億駕車返回現場
    ，而當時乙○○與丁○○尚在該處吵架，林泰億隨即駕車靠
    近其二人可注意之範圍，由戊○○將該丁○○皮包丟回路邊
    ，惟被告不知戊○○仍留下丁○○之證件及金融卡，是被告
    雖有出手傷害乙○○之行為，但並無強盜之犯行等語。惟查
    ：
（一）上揭犯罪事實，業據證人即被害人乙○○、丁○○於警詢
      及原審審理時指訴明確，且有丁○○領回遭強盜物品之贓
      物認領保管單、查獲照片各1 紙、現場錄影監視畫面翻拍
      照片4紙及原審勘驗現場錄影監視光碟之勘驗筆錄1件在卷
      可佐（見95年度偵字第11372 號偵查影卷第23至25頁，原
      審卷第147至149頁），足認被害人乙○○、丁○○指訴於
      前開時地，遭被告夥同戊○○、林泰億以毆打之強暴方法
      ，至使其二人不能抗拒而遭被告、戊○○、林億泰等三人
      強盜財物之情，確實信而有徵，堪以採信。
（二）被告雖辯稱：伊不知戊○○趁機撿取對方掉在地上之皮包
      ，伊僅有毆打乙○○，沒有強盜之行為云云，然依證人即
      被害人乙○○於警詢時證稱：95年3月28日凌晨4時27分左
      右，在臺北縣板橋市○○路○ 段55號前，我正準備送我女
      朋友丁○○回家，對面車道忽然有1 輛白色三菱轎車……
      ，逆向駛至我們面前，從車上下來三名男子，不分青紅皂
      白便出手毆打我，並強行取走我斜背之丁○○之皮包，當
      時我極力反抗並保護皮包，但仍不敵對方人多勢眾，對方
      三人將我打倒在地後，強行取走皮包及我的眼鏡跟手錶，
      我女朋友丁○○見狀便上前制止，卻也遭對方三人毆傷，
      對方得逞後立即坐上……自小客車揚長而去。……我的頭
      部、左臉頰及右腰部有瘀傷，而丁○○右手臂及雙腳膝蓋
      有瘀傷等語（見95年度偵字第21580 號偵查卷第48、49頁
      ），並於原審審理時具結證稱：（問：95年3 月28日是否
      有遭人強盜？）有，是在凌晨的時候，是在自家臺北縣板
      橋市○○路○ 段51號（應係55號）左右附近，當時我跟我
      女朋友丁○○一同要回家，在回家半路中，我們是徒步，
      對面有1 輛車，……他們說要我不要拉我女朋友，當時我
      是扶著我女朋友，我回答說，我們是男女朋友，他們就開
      始撥我的眼鏡，強盜我們的東西，他們就與我們拉扯、互
      毆，傷害我跟我女朋友，我的眼鏡不見了，我的手錶、名
      片夾不見了，我女朋友的背包被搶了，背包內有信用卡、
      數位相機等等物品。……（問：你與丁○○在凌晨而且有
      三……名男性歹徒，對你們動手動腳，當時你與丁○○有
      無辦法反抗？）……至少三個人打我們二個人，我們打不
      過他們，而且他們邊打邊搶，搶到東西就上車走了等語（
      見原審卷第122、125頁）；再參以證人即被害人丁○○於
      警詢時證稱：95年3月28日凌晨約4時27分左右，我和男友
      乙○○二人在臺北縣板橋市○○路○ 段55號前行走時，突
      有1 部……白色三菱自小客從對面駛近我及男友身旁，車
      上下來三名男子……，直接對我及我男友毆打，並動手強
      盜我男友手腕上SEIKO手錶1 只（價值新臺幣4,000元）、
      眼鏡1個（價值新臺幣1,500元）、汽車鑰匙1 支（價值新
      臺幣1,500元）、名片夾1 只（價值新臺幣4,000元），另
      因當時我本人所有之皮包由我男友保管背在身上，亦被彼
      等強行強盜，皮包內有我本人之現金1,500 元、駕照、行
      照、身分證各1 枚、CASIO相機1台（價值新臺幣15,000元
      ）、CLINE皮包1 只（價值新臺幣16,000元），LV皮夾1個
      （價值新臺幣10,000元）、FENDI名片夾1只（價值新臺幣
      5,000 元）、彰化銀行、臺新銀行、中國信託、郵局之金
      融卡共4 張，花旗、大眾、聯邦、中國信託、玉山、萬泰
      、荷蘭等銀行之信用卡7張、遠東百貨會員卡1張、特力屋
      出入證1張，行動電話2支等。……下車之三名歹徒當時徒
      手攻擊毆打我們並強盜財物等語（見95年度偵字第 21580
      號偵查卷第42頁），再於原審審理時具結證稱：（問：95
      年3 月28日當天你是否遭人強盜財物？）有，是在凌晨的
      時候，在我們家樓下，也就是板橋市○○路○ 段51號（應
      係55號）附近，當時我與男友乙○○走路要回家，當時我
      們並沒有準備要開車，只是單純走路回家，當時我與乙○○沒有發生不愉快，也沒有互相拉扯，我們有手牽手，乙○○當時幫我背背包，我從乙○○幫我背的包包裡頭，要
      拿出鑰匙的時候，就有壹台車子斜停在我們前面，當時我
      與乙○○是逆向行走在路邊，該車子停好後，就下來三個
      ……超過20歲的男生，就往我們這邊衝過來，就動手打乙○○，並且要搶走乙○○所背的背包，把乙○○的眼鏡撥
      掉，當時有很多人，其中一個把我推倒，而且場面很混亂
      ，後來我就站起來打對方，對方就從乙○○身上搶走我的
      包包，還有乙○○的手錶等財物，對方強取上開財物後，
      就上車離開，我與乙○○嚇到，後來乙○○拿起口袋的手
      機報案，我與乙○○在歹徒離開後，就在現場找東西，但
      沒有找到我們被歹徒取走的東西，也沒有找到乙○○的眼
      鏡。……（問：你與乙○○都有動手反抗對方，但後來你
      的背包以及乙○○的財物都被強取，是否是你與乙○○打
      不過對方，無法反抗，財物才被取走？）是等語（見原審
      卷第129、130、132 頁），顯見被害人乙○○、丁○○係
      行走於路邊之際，無端遭三名男子共同毆打至不能抗拒後
      ，遭強盜身上之財物甚明，是被告空言辯稱：未強盜被害
      人皮包，係戊○○自己撿取乙○○掉在地上之皮包云云，
      不足採信。至證人乙○○雖於原審審理時證稱：當時被告
      等人所駕之車輛，係先停在對面路邊，隨即有二人先行下
      車橫越馬路走來後，該車始逆向駛至其前方暫停，並再度
      有人下車，惟駕駛車輛之人並未下車等情，核與證人乙○○本人於警詢時及證人丁○○於警詢、原審審理時證述之
      情節不符，並與原審勘驗現場錄影光碟之情形不同，此部
      分顯係證人乙○○因事隔甚久，事後有所誤記，本院不予
      採信，然此並不影響其所證稱合於事實部分之證言，附此
      敘明。
（三）被告雖又辯稱：伊與戊○○、林泰億係因看見乙○○與丁○○在路上拉扯，才下車勸架，然遭乙○○辱罵及作勢毆
      打，伊始與戊○○、林泰億共同毆打乙○○，但未毆打丁○○云云，然此為證人乙○○、丁○○所否認，且證人丁○○於原審審理時明確證稱：當時我與乙○○沒有發生不
      愉快，也沒有互相拉扯，我們有手牽手，乙○○當時幫我
      背背包等語（見原審卷第129 頁），且衡諸常情，苟丁○○在路邊遭男友毆打，被告等人下車勸架，丁○○理應十
      分感謝被告見義勇為之行為，不致設詞誣陷被告，何以丁○○竟於警詢及原審審理時均明確指訴遭被告等人共同毆
      打成傷？況被告苟係看不過乙○○當街欺負丁○○，因而
      下車勸架，何以被告與戊○○、林泰億等三人下車後，除
      毆打乙○○外，竟又共同毆打丁○○（此經證人丁○○證
      述明確如前），在在足徵被告所辯勸架之詞，無非事後卸
      責之詞，殊無可採。
（四）被告又辯稱：伊與戊○○、林泰億駕車離去後，隨即又駕
      車返回現場，由戊○○將皮包丟回現場云云，然依證人即
      被害人乙○○於原審審理時證稱：（問：你們被強盜後，
      歹徒上車離去之後，是否有再開車返回現場，把東西丟還
      給你們？）沒有。（問：你們被強盜後，你們在現場待了
      多久才離開？）當時我被打著倒在地上，我女朋友來扶我
      ，我們並在現場找東西，大約10分鐘後，就離開現場報案
      。（問：在這10分鐘內，是否有看到歹徒開車返回現場？
      ）沒有。……（問：在歹徒離去後，你們找東西的這段時
      間，你沒有發現歹徒的車有再回來，後來你看監視錄影帶
      ，有看到歹徒的車有回來現場嗎？）沒有看到，而且我們
      看錄影帶的時間大約在歹徒駕車離開後40分鐘以上，也都
      沒有看到歹徒開車回來現場，也就是說在我們找東西，找
      了10分鐘後，離開現場，又過了30分鐘左右，歹徒的車都
      沒有回到現場，這是我看監視錄影帶可以確定的事情，因
      為監視錄影帶都有時間顯示，所以我可以確定上情。（問
      ：你們還在現場時，有無人將你與丁○○的財物，再丟回
      現場附近？）沒有，我可以確定等語（見原審卷第126、1
      27頁），核與證人丁○○於原審審理時證稱：（問：在你
      們離開現場前，有無看到歹徒又開車回到現場，把東西丟
      還給你們？）沒有。……（問：在監視畫面上你有無清楚
      看到歹徒上車後，開車離開現場？）有。……（問：就你
      繼續看監視畫面的時間裡面，有無看到歹徒的車子有再度
      回來現場？）沒有等語（見原審卷第130、131頁），依證
      人乙○○、丁○○上開所證，其二人在被告等人駕車離去
      後，尚在現場停留10分鐘，尋找物品，均無所獲後，又前
      往當地里辦公室觀看現場監視錄影光碟時，亦觀看至被告
      等人駕車離去約40分鐘後，均未發現被告等人有駕車返回
      現場，將皮包丟下車之行為，且原審經勘驗現場錄影光碟
      ，可知被告所搭乘之車輛於離去後，直至錄影光碟結束，
      被告所駕之車輛亦未再出現於錄影畫面中，亦無被告所稱
      有人自車輛中往外丟棄物品之畫面等情，有原審96年6 月
      22日勘驗筆錄附卷可參（見原審卷第147至149頁），是被
      告辯稱有駕車返回現場，由戊○○將皮包丟出車外云云，
      顯非事實，無可採信。
（五）且按同案共犯戊○○於警詢時供稱：95年3月28日凌晨約4
      時27分左右，我和綽號『兄仔或小玉』（指林泰億）、『
      嘉榮』2名男子共3人駕車號6953-HB 白色三菱自小客車型
      經台北縣板橋市○○路○段55號對面，發現有2名男女在拉
      扯，我們認有機可趁，遂從對面駛近被害人身旁，我們 3
      人毆打被害人丁○○及其男友乙○○後，並共同動手強盜
      渠2 人身上財物現金、金融卡、信用卡、行動電話等逃逸
      ，當時開車之人為綽號『兄仔或小玉』之男子，事後我只
      分得金融卡及信用卡，其他則由綽號『兄仔或小玉』、『
      嘉榮』2名男子朋分（見偵字第21580號卷第21頁）；同案
      共犯林泰億於警詢時則供稱：（為何戊○○於警詢筆錄供
      稱是他及你和綽號『加榮』之男子犯下台北縣板橋市○○
      路○ 段55號對面強盜案？）確是我（按即林泰億）及戊○○和綽號『阿貓』男子所為，戊○○可能記錯了。並供稱
      綽號『阿貓』男子之電話為0000000000號。而被告於檢察
      官偵訊時亦供稱其綽號確為『阿貓』無訛。
（六）綜上諸情，交互以觀，被害人之指訴，應可採信。被告所
      辯，無非卸責之詞，不足採信。本案事證明確，被告犯行
      ，洵堪認定，應依法論科。
二、論罪科刑：
（一）按刑法第321條第1項第4 款規定之「結夥三人以上」竊盜
      ，應以在場共同實施或在場分擔實施犯罪之人為限，且所
      稱「三人以上」，係俱連本數計算。查被告與戊○○、林
      泰億等三人所為前揭強盜犯行，係由其三人下車共同出手
      毆打乙○○、丁○○，再推由戊○○強取乙○○身上之財
      物，則當時在場共同實施強暴方法之人為被告、林泰億、
      戊○○，合計共三人，自合於上開結夥三人以上之加重要
      件。核被告與戊○○、林泰億結夥三人以上，以毆打此一
      強暴方法，致使被害人乙○○、丁○○達不能抗拒，而實
      行強盜之行為，係犯刑法第330條第1項之結夥三人以上而
      強盜之加重強盜罪。
（二）按刑法第2條第1項之規定，係規範行為後「法律變更」所
      生新舊法適用之準據法，故被告行為後刑法條文之修正，
      對於被告並無有利或不利之情形者（例如新舊法處罰輕重
      相同，犯罪構成要件亦無寬嚴之別等），即無適用修正後
      刑法第2條第1項之規定比較新舊法適用之問題。查94年 2
      月2 日修正公布，而於95年7月1日生效實施之新刑法第28
      條雖將舊法之「實施」修正為「實行」。其中「實施」一
      語，涵蓋陰謀、預備、著手及實行之概念在內，其範圍較
      廣；而「實行」則著重於直接從事構成犯罪事實之行為，
      其範圍較狹；二者之意義及構成要件範圍有不同，自屬刑
      法第2條第1項法律有變更，但對於被告與他人間如係共同
      基於犯意之聯絡，共同實施強暴行為，並推由一人下手「
      實行」強盜犯罪行為仍均成立共同正犯，刑法第28條之修
      正內容，對於被告並無較為。依上說明，應適用修正後刑
      法第2條第1項之規定比較新舊法，適用修正前刑法第28條
      之規定。即被告就上開犯行，與戊○○、林泰億間，有犯
      意聯絡及行為分擔，均為共同正犯，且被告與戊○○、林
      泰億間乃係共同基於犯意聯絡，由其三人共同實行毆打被
      害人之強暴方法，至使被害人不能抗拒，再推由戊○○下
      手實行強盜行為，而共犯結夥三人以上而強盜之犯行，應
      適用修正前刑法第28條之規定。
（三）被告以一強盜行為同時強盜被害人乙○○、丁○○二人之
      財物，觸犯相同之罪名，為想像競合犯，應依刑法第55條
      之規定，從一重處斷（被告行為後，刑法第55條雖亦有修
      正，修正前刑法第55條規定：「一行為而觸犯數罪名，或
      犯一罪而其方法或其結果之行為犯他罪名者，從一重處斷
      」；修正後第55條則規定：「一行為而觸犯數罪名者，從
      一重處斷。但不得科以較輕罪名所定最輕本刑以下之刑」
      。亦即修正後，仍保留有關想像競合犯之規定，但在科刑
      上有所限制，然此科刑之限制僅係法理之明文化，非屬法
      律之變更，自無比較新舊法之問題，最高法院95年度第 8
      次刑事庭會議決議五、(二)之意旨參照），即應適用修正後
      之刑法第55條。
（四）被告有如事實欄前段所示之犯罪科刑及執行情形，有本院
      被告前案紀錄表在卷可稽，其於上開有期徒刑執行完畢後
      5 年內，故意再犯本案有期徒刑以上之罪，無論依修正前
      、後之刑法第47條之規定，均構成累犯。然按被告行為時
      ，刑法第47條規定：「受有期徒刑之執行完畢，或受有期
      徒刑一部之執行而赦免後，5 年以內再犯有期徒刑以上之
      罪者，為累犯，加重本刑至二分之一。」被告行為後，刑
      法業於94年1月7日修正，同年2月2日公布，並自95年7月1
      日起施行，修正後刑法將累犯之成立，限制以故意再犯者
      為限，並改列於第47條第1項。另修正後刑法配合第98 條
      第2 項增訂強制工作處分與刑罰之執行效果得以互代之規
      定，於第47條第2 項增列擬制累犯規定，又將修正前刑法
      第49條關於「依軍法」受裁判者不適用累犯之規定刪除，
      至累犯加重本刑至二分之一之法律效果則維持不變，其罪
      刑之實質內容及條文項次均有變動，科刑規範已有變更，
      亦有刑法第2條第1項之適用。比較新舊法結果，新法並未
      對被告有利，因被告為故意犯，應依修正前刑法第47條規
      定加重其刑（原判決誤認應適用修正後刑法第47條第1 項
      應更正）。
（五）原審適用刑法第330條第1項、第55條、第47條之規定，並
      審酌被告正值壯年，不思正當工作以獲取財物，妄想以強
      盜手段不勞而獲，其觀念偏差，有待矯治，再兼衡其智識
      、品行及犯罪之動機、目的、方法、所生危害及犯罪後否
      認犯行之態度等一切情狀，量處有期徒刑8 年，並說明中
      華民國96年罪犯減刑條例雖於96年7月4日制定公布，並自
      同年月16日施行，然本案被告所犯之罪為刑法第330條第1
      項之加重強盜罪，所宣告之刑復逾有期徒刑1年6月，依該
      條例第3條第1項第15款之規定，不得減刑，本案核與減刑
      之要件不符，自不得減刑。經核其認事用法，俱無不合，
      被告上訴意旨猶否認犯行，並請求傳訊戊○○、林泰億及
      被害人二人云云，按查林泰億、戊○○均經原審發佈通緝
      在案而無法傳訊到庭，至被害人丁○○、乙○○已於原審
      到庭作證，且經被告之選任辯護人行交互詰問，即無再予
      傳訊之必要。綜上，本件被告上訴否認犯行為無理由，應
      予駁回。
據上論斷，應依刑事訴訟法第368條，判決如主文。
本案經檢察官張秋雲到庭執行職務。
中    華    民    國    97    年    5     月    1     日
                  刑事第十一庭  審判長法  官  張連財
                                      法  官  林明俊
                                      法  官  楊照男
以上正本證明與原本無異。
如不服本判決，應於收受送達後十日內向本院提出上訴書狀，其
未敘述上訴之理由者並得於提起上訴後十日內向本院補提理由書
（均須按他造當事人之人數附繕本）。
                                      書記官  陳秋雄
中    華    民    國    97    年    5     月    1     日
附錄本案論罪科刑法條
中華民國刑法第330條：
犯強盜罪而有第321條第1項各款情形之一者，處7 年以上有期徒
刑。
前項之未遂犯罰之。
中華民國刑法第328條：
意圖為自己或第三人不法之所有，以強暴、脅迫、藥劑、催眠術
或他法，至使不能抗拒，而取他人之物或使其交付者，為強盜罪
，處五年以上有期徒刑。
以前項方法得財產上不法之利益或使第三人得之者，亦同。
犯強盜罪因而致人於死者，處死刑、無期徒刑或10年以上有期徒
刑；致重傷者，處無期徒刑或7年以上有期徒刑。
第1項及第2項之未遂犯罰之。
預備犯強盜罪者，處1年以下有期徒刑、拘役或3,000元以下罰金
。
中華民國刑法第321條：
犯竊盜罪而有左列情形之一者，處6月以上、5年以下有期徒刑：
一  於夜間侵入住宅或有人居住之建築物、船艦或隱匿其內而犯
    之者。
二  毀越門扇、牆垣或其他安全設備而犯之者。
三  攜帶兇器而犯之者。
四  結夥三人以上而犯之者。
五  乘火災、水災或其他災害之際而犯之者。
六  在車站或埠頭而犯之者。
前項之未遂犯罰之。


司法院資訊處製作；財團法人民間司法改革基金會備份。
